【裁判字號】    98,交抗,1414
【裁判日期】    980616
【裁判案由】    違反道路交通管理處罰條例
【裁判全文】
臺灣高等法院交通事件裁定            98年度交抗字第1414號
抗  告  人
即受處分人  甲○○
上列抗告人因違反道路交通管理處罰條例案件，不服臺灣板橋地
方法院，中華民國98年4月27日所為裁定（98年度交聲字第680號
），提起抗告，本院裁定如下：
    主  文
抗告駁回。
    理  由
一、抗告意旨略以：憲法保障人人平等，法院未開庭即是違憲。
    竹林路兩旁有高樓大廈，怎可能有原裁定意旨謂日間有自然
    光線、視線良好之情。行政處分應以有利於人民的證據為依
    歸，警察執行職務必須公正，當場舉發也應守法，而法官應
    讓人民得到一個公平公正的審判。沒有證據就沒有罰則，警
    察違法法官違憲，爰提起抗告云云。
二、原裁定意旨略以：本件抗告人即受處分人甲○○於民國98年
    3 月3日早上7時30分許，騎乘車牌號碼N2J-229號重型機車
    ，於行經臺北縣永和市○○路、豫溪街口時，因「闖紅燈（
    竹林路左轉豫溪街）」，有道路交通管理處罰條例第53條第
    1項之違規。經臺北縣政府警察局永和分局執勤警員攔停舉
    發，裁處抗告人罰鍰新臺幣（下同）1,800元，並依同條例
    第63條第1項第3款規定，記違規點數3點。抗告人不服聲明
    異議，經調查後，仍認抗告人於上開時地有闖紅燈之違規事
    實，而裁定駁回其異議之聲明。
三、按汽車駕駛人，行經有燈光號誌管制之交岔路口闖紅燈者，
    處1800元以上5400元以下罰鍰；汽車駕駛人，違反前開規定
    者，除依原條款處罰鍰外，並記違規點數3點，道路交通管
    理處罰條例第53條第1項、第63條第1項第3款分別定有明文
    。
四、經查：
  (一)、抗告人甲○○於98年3月3日早上7時30分，騎乘車牌號碼
      N2J-229號重型機車，於行經臺北縣永和市○○路、豫溪
      街口時，號誌燈已轉為紅燈，竟不遵守該燈光號誌之管制
      而違規紅燈左轉豫溪街闖紅燈，有道路交通管理處罰條例
      第53條第1項之違規事實，有北縣警交大字第CO0000000號
      舉發違反道路交通管理事件通知單（見原審卷第17頁）、
      台北縣政府警察局永和分局98年3月18日書函（見原審卷
      第9頁）、原法院98年4月25日上午10時30分於台北縣永和
      市○○路○○街口（往永和路方向)現場勘驗報告（見原
      審卷第22頁）在卷可稽，堪予認定。
  (二)、至抗告人辯稱警察無證據違法舉發云云，惟查，警員即證
      人陳文龍於原法院98年度交聲字第590號就本件北縣警交
      大字第CO0000000號舉發違反道路交通管理事件通知單證
      稱：「當天我巡邏經過永和豫溪街與竹林路口，我是走在
      竹林路往永和路二段的方向行駛，我在那個路口停紅綠燈
      ，當時異議人（即抗告人）停在我的前面，我與異議人都
      靜止下來，我親眼目睹異議人從竹林路往永和路二段芳向
      違規紅燈左轉往豫溪街」等語（見原審卷第19頁反面）。
      就本件抗告人違規之事實，警員陳文龍於訊問時，已居於
      證人之地位具結陳述其所親身目擊及見聞本件抗告人有闖
      紅燈之違規事實，並無反證足認其證言有明顯之錯誤，自
      堪採為認定抗告人交通違規之憑據。抗告人亦未提出積極
      證據證明其有發生錯誤之情形，法院亦查無任何證據足資
      證明上開員警有捏造事實之情事，則執勤警員本其維護交
      通秩序、安全職責所為之舉發，自應受到合法、正確之推
      定。故抗告人所辯員警違法舉發殊無可採。
  (三)、末查，刑事判決原則上須經言詞辯論而為之，而裁定係以
      書面審理為原則，除有刑事訴訟法第222條第1項「當庭聲
      明所為之裁定，應經訴訟關係人陳述」，及同法第101條
      、第101 條之1所規定之羈押裁定應經訊問被告程式等外
      ，不經言詞辯論為之，此為直接審理主義之例外。原審法
      院經由前開抗告人他案訊問筆錄及現場勘驗報告等證據，
      而為審慎之調查，其程序已為周延，抗告意旨僅以原法院
      並未開庭審理而指摘原裁定不當，自有誤會。
五、綜上所述，抗告人於前揭時、地駕駛重型機車闖紅燈之違規
    行為，事證明確，堪以認定。原裁定其認事用法，均無不當
    。抗告人抗告意旨，仍執陳詞，否認違規行為，核無理由，
    抗告應予駁回。
六、據上論結，應依道路交通案件處理辦法第26條，刑事訴訟法
    第412條，裁定如主文。
中    華    民    國    98    年    6     月    16    日
                  刑事第二十二庭審判長法  官  何菁莪
                                      法  官  李麗珠
                                      法  官  洪于智
以上正本證明與原本無異。
不得再抗告。
                                      書記官  強梅芳
中    華    民    國    98    年    6     月    17    日


司法院資訊處製作；財團法人民間司法改革基金會備份。
